【裁判字號】    98,上易,111
【裁判日期】    980227
【裁判案由】    贓物
【裁判全文】
臺灣高等法院臺中分院刑事判決         98年度上易字第111號
上  訴  人  臺灣臺中地方法院檢察署檢察官
被      告  甲○○
上列上訴人因被告贓物案件，不服臺灣臺中地方法院97年度易字
第3908號中華民國97年10月23日第一審判決（起訴案號：臺灣臺
中地方法院檢察署97年度偵字第9934號），提起上訴，本院判決
如下：
    主  文
上訴駁回。
    理  由
一、本案經本院審理結果，認第一審判決認事用法及量刑均無不
    當（詳見後述），應予維持，並引用第一審判決書記載之事
    實、證據及理由（如附件）。
二、原審法院檢察署檢察官因告訴人具狀請求而提起上訴略謂：
    本件被害人乙○○具狀請求上訴，雖未具理由，但查本件被
    告甲○○基於故買贓物之犯意，僅以新台幣 (下同)4 萬元
    之價格，買受被害人所遭竊而價值高達百餘萬元之營業用大
    貨車，不費吹灰之力再為轉手，即賺取14萬元之利潤，卻造
    成被害人極大損失，事後又不與被害人達成和解，惡行顯然
    重大，原審未酌此情，對被告僅可處7月有期徒刑，實為過
    輕云云。惟查「量刑輕重係屬事實審法院得依職權自由裁量
    之事項，苟已斟酌刑法第57條各款所列情狀而未逾越法定刑
    度，不得遽指為違法」（最高法院72年度台上字第6696號、
    75年度台上字第7033號判例要旨參照）；且「在同一犯罪事
    實與情節，如別無其他加重或減輕之原因，下級審量定之刑
    ，亦無過重或失輕之不當情形，則上級審法院對下級審法院
    之職權行使，原則上應予尊重」（最高法院85年度臺上字第
    2446號裁判意旨參照）。本件原審判決認定被告甲○○犯行
    明確，已詳加敘明理由，並審酌被告有原判決事實欄所載經
    有期徒刑宣告及執行完畢之情形，其於5年以內再犯本件有
    期徒刑以上之罪，為累犯，應依刑法第47條第1項規定加重
    其刑。而被告前亦曾任警務人員，因故離職後仍應端正品行
    ，奮發向上，竟囿於貪念而以低價故買贓物，既侵害被害人
    乙○○之財產權益，亦使被竊取之物難於追及或回復，助長
    竊風，已無足取，矧其素行不佳，前即曾因贓物案件，受刑
    之科處及執行，已見前述，詎仍心存僥倖，不知悛悔，且缺
    乏對於他人財產權益應予尊重，不得恣意加以侵害等觀念，
    兼衡酌被告所故買贓物之價值甚鉅之犯罪所致具體損害，其
    轉手後差價之不法利得達14萬元，卻未能與被害人達成和解
    ，以金錢稍事彌補被害人所受損失，但被告犯罪後尚知坦認
    犯罪，態度堪稱良好等一切情狀，量處上揭刑期。核其量處
    已對被告足資懲儆，其量刑堪稱妥適，尚無失輕之處，本件
    檢察官上訴意旨所指情節，既業經原審審酌綦詳，依照上開
    說明，檢察官仍執同一事由加以指摘，為無理由，應予駁回
    。
據上論斷，應依刑事訴訟法第368條、第373條，判決如主文。
中    華    民    國    98     年    2   月    27   日
            刑事第七庭    審判長法  官  林  榮  龍
                                法  官  江  錫  麟
                                法  官  鄭  永  玉
上列正本證明與原本無異。
不得上訴。
                                書記官  王  麗  英
中    華    民    國    98     年    2   月    27   日


司法院資訊處製作；財團法人民間司法改革基金會備份。
